# 股份支付等待期摊销问题

提问人：PIL 时间：2016-09-06 18:06:43
瑞华研究2015 1-4-11 员工持股计划相关问题的会计处理中对于员工持股，分期解锁的股份支付在等待期内摊销，计入各期损益；而1-4-15中，对于低价授予股份在授予后不再收回，属于授予后立即可行权的股份支付安排，无等待期，一次性计入管理费用。两例子中，被授予方在股份授予后都不再收回，为什么员工持股平台要在等待期内摊销而不是一次性计入费用呢？

回答人：chenyiwei
1-4-11中，最终未能解锁的股份需由公司收回，也就是公司收回的是股份；而1-4-15中，公司可以收到的是作为补偿的现金。收回自身权益工具和收到现金对公司的影响是完全不同的，对激励对象而言，其所承担的风险和报酬也不同。